【裁判字號】    89,易,867
【裁判日期】    890505
【裁判案由】    竊盜
【裁判全文】
臺灣臺南地方法院刑事判決                          八十九年度易字第八六七號
    公  訴  人  臺灣台南地方法院檢察署檢察官
    被      告  甲○○
右列被告因竊盜案件，經檢察官提起公訴 (八十九年度偵字第二０００號)，本院判
決如左：
    主  文
甲○○竊盜，累犯，處拘役肆拾日。
    事  實
一、甲○○於民國八十六年間因竊盜案件，經臺灣臺南地方法院判處有期徒刑十月，
    於八十七年五月十一日執行完畢，仍不知悔改，復意圖為自己不法之所有，於八
    十九年一月三十一日晚上二十二時許，在臺南縣佳里鎮○○段三十四號（檢察官
    誤載為二十四號）地號內，徒手竊取丙○○（檢察官誤載為林榮二）所有落花生
    七‧五公斤，價值約新台幣四百五十元，得手後將之置放於所騎乘之機車上，為
    警查獲。
二、案經臺南縣警察局佳里分局報告臺灣臺南地方法院檢察署檢察官偵查起訴。
    理  由
一、訊據被告甲○○固坦承於右揭時地挖取落花生七‧五公斤，惟否認有何竊盜犯行
    ，辯稱：伊見該花生園已收割一半，以為是沒人要，伊才下去挖七‧五公斤要自
    己食用云云。經查：本件被告如何竊取上開落花生等情，已據被告於警局初訊時
    供承明確，核與被害人丙○○於本院指述情形相符，並有贓物認領保管單一紙在
    卷可稽，被告雖辯稱以為上開落花生係沒人要，並無竊盜犯意云云。惟臺南縣佳
    里鎮○○段三十四號為一花生園且僅收割一半，業據被告於警訊及偵查中供承屬
    實，則該處既為一花生園且未經收割完成，前揭落花生豈有沒人要之理？足證被
    告於警局初訊之自白與事實相符，其嗣後於偵查及本院審理時改稱無竊取犯意云
    云，無非事後卸責之詞，要不足採，本件事證明確，被告犯嫌洵堪認定，應予依
    法論科。
二、核被告所為，係犯刑法第三百二十條第一項之竊盜罪。被告有如事實欄所示之犯
    罪科刑執行情形，此有臺灣高等法院被告全國前案紀錄表乙紙在卷可稽，五年內
    再犯本件有期徒刑以上之罪，為累犯，應依刑法第四十七條之規定加重其刑。爰
    審酌被告曾有竊盜前科，本件犯罪後空言置辯，所竊財物價值不高，均已由被害
    人丙○○領回，及其犯罪動機、目的、智識程度、所生危害等一切情狀，量處如
    主文所示之刑，以資懲儆。
據上論斷，應依刑事訴訟法第二百九十九條第一項前段、刑法第三百二十條第一項、
第四十七條、罰金罰鍰提高標準條例第一條前段判決如主文。
本案經檢察官乙○○到庭執行職務。
中      華      民      國      八十九      年      五    月      五    日
                                臺灣臺南地方法院刑事第二庭
    審判長法  官  林  勇  奮
                                          法  官  鄧  希  賢
                                          法  官  鄭  燕  璘
右正本證明與原本無異。
如不服本判決，應於判決送達後十日內，向本院提出上訴狀。
                                          書記官  田  富  蓉
中      華      民      國      八十九      年      五    月      五    日


司法院資訊處製作；財團法人民間司法改革基金會備份。
